Acta Junta Python España 8 de Agosto de 2022
============================================

En España (Edición Online), siendo las 19:35 horas del 8 de Agosto de 2022, se celebra la tercera reunión de la nueva Junta Directiva de Python España.


Orden del día
~~~~~~~~~~~~~
1. Stand up semanal
2. Estado de la junta actual
3. Estado de las facturas y pagos
4. Presencia en PyConES
5. Asamblea General de Octubre
6. Actualizar CdC a las necesidades actuales
7. Ruegos y preguntas


1. Stand up semanal
------------------------------------------

Presidencia    Papeleo Datadog casi finiquitado, queda contrato final y factura
		        Bastantes cosillas PyConES
		        Registrado Python España
		        Mail Ebury sobre pegatinas -> Les diremos que usen las de Freewear o las de la PSF
		        Jimena irá a pedir su firma de persona física
                Actualizar documentación cambio junta respecto a firma de persona jurídica - Jimena lo hace
                Cambio de apoderados Triodos - Jimena se queda luego con Alberto para gestionarlo
                Boceto logo PyLadies España hecho


Vicepresidencia
                Con la ayuda de Israel dieron altas a 3 personas que faltaban.
                Alta a nuevos socies.
                Invitar a Álvaro a Telegram y cc a Isra para meterlo en grupo de IT.


                Reunión con WomenTechMakers: 
                    - Consulta si podemos actuar como gestor financiero para el evento de WTM 2023.
                        - Condiciones legales que esto implica
                - Condiciones en caso de Excedente de dinero
                - Solo para eventos gratuitos
                - Se alinea con la comunidad como evento de diversidad,
                - Definir un documento cuáles son los requerimientos por parte de Python España para apoyar como gestor financiero
                        - Sponsor 
                        - En caso de excedencia o faltante de dinero
                - Presupuesto preestablecido 
                    - No responsables de x o y cosas
                les falta un gestor para financiar el evento, ¿cómo hacen para financiar con sponsors? 	Alberto propone preguntar a la gestoría si es viable que sea PythonES el que haga de intermediario para la financiación (el problema que vemos es que pueda haber superávit. Jimena: También podemos ser sponsor del evento. Queda pendiente crear un documento para ver cómo colaborar. Israel pregunta sobre la magnitud del evento en cuanto a sponsors y si es de pago para saber cuánto tendríamos que gestionar (si va a ser mucha carga de trabajo o no). Johanna: tuvieron 11 patrocinadores, el evento es gratuito pero queda pendiente preguntarles por si acaso.
                Israel: es importante que los presupuestos estén claros y qué haríamos con el excedente o el déficit si lo hubiera.
                Clara pregunta a la gestoría esta cuestión sobre la recepción de eventos gratuitos (respecto a la gestión del dinero sobretodo).

Secretaría
                Contacto con la gestoría para checkear el estado del cambio de junta, cuya contestación fue que aún estaba pendiente.
                Creación del doodle para ponernos de acuerdo en la reunión de Agosto.
                Próxima tarea: creación de carpetas en git para las actas (de forma anual) y preguntar a la gestoría lo hablado previamente.

Tesorería
		        Revisar cosas pendientes de pago para dejar las facturas hechas.

Vocalía
                Billetes tren Nieves Ábalos - Jimena, se los has enviado?
                Sponsors PyConES - facturas y demás
                    Alberto porfi mira el Slack cada un par de días y si no te queda claro algo, pregunta. También pendiente 100% para hacer pagos en Septiembre.
                Pago Juanlu - nos falta su cuenta. Alberto le pregunta.
                Arreglo IT libro socios.



2. Estado de la junta actual
-----------------------------
Jimena pregunta por cómo estamos las personas que forman parte de la junta (a nivel anímico, etc), porque da la sensación de que va lento.
Johanna tiene pendiente el meetup de PythonES en remoto, y el formulario de eventos. 
Israel comenta que todavía hay mucha dependencia a la hora de hacer las cosas del conocimiento de la junta anterior (en este caso de él mismo).
En general estamos todes de acuerdo en que el documento de traspaso de junta necesita un repaso, además de que vemos que falta conocimiento propio de cada persona a diferencia de juntas anteriores en las que ciertas personas se mantenían, por tanto es un reto mayor.
Alberto añade que todo lo relacionado con la contabilidad es nuevo para él, y por ello se hace más duro.
Por parte de Jimena comenta que está teniendo mucha carga por parte de la PyconES (más de la que esperaba quizás). Pero contenta de que hayan salido las becas!
Johanna presta su ayuda para la web de DjangoGirls y lo que se necesite. Jimena la meterá en el chat.


3. Estado de las facturas y pagos
------------------------------------------
-Juanlu (pendiente de pagarle).
-Diseño PyLadies (Alberto lo hace al finalizar la sesión).
-PyCamp 2023 (Alberto se encarga de realizar la reserva de 1000 euros)

Merchan PyConES
	-Alquiler paraninfo y grabación
    -Jimena: De cara a las becas que se pida todo a nombre de PythonES

-Cupo para eventos: se debate sobre aumentar el valor que se habló en su momento (200€), y diferenciar entre península e islas (para tener en cuenta el coste de los vuelos). Decidimos la cifra de 500 para que puedan realizarse más de 1 evento al año (contando con que también hay casos donde se traen sus propios sponsors), para las islas podría ser ampliable. Comentar esto en la newsletter.


4. Presencia en PyConE
------------------------------------------
Stand propio: Sí 
	Sábado cb mañana -
	Sábado comida - 
	Sábado cb tarde -
	Domingo cb mañana - Johanna
	Domingo comida - Jimena

Merchandising:
    -Marcador libro a modo tarjeta
    -Hacer pegatinas (muchas)
    -Hacer camisetas (JD)
    -Hacer camisetas (vender o pre-vender)

Captar nueves socies
	Crear algún sorteo para socies
	Libro Fluent Python
	Entrada PyCamp
	Entada PyConES 2023
	Publicar mejoras socies

Israel: ¿Tenemos roll-up o algo por el estilo para identificar el stand? 

5. Asamblea General de Octubre
-------------------------------
Convocar 15 días de antelación
    -Orden del día
    -Mejoras socies
    -Cosas hechas por la junta actual
    -Mencionar el cambio del código de conducta en base a las cosas que quiere añadir Jimena (falta la propuesta).

Crear un documento colaborativo para ir viendo las cosas que añadir.
Preguntar a Pablo para ver la posibilidad de hacerla mixta (online/presencial).


6. Actualizar CdC a las necesidades actuales
---------------------------------------------
Se verá en la Asamblea Generla en base a la propuesta de Jimena.


7. Ruegos y Preguntas
----------------------
Por favor, notificar vacaciones y periodos de ausencia
    Johanna - Vacaciones 1 Sepiembret al 4 septiembre,  27Octubre al 1 Noviembre, 
    Isra - 8-19 septiembre out


Proceso de incluir el blog de Python en el apartado de donde https://www.codigopiton.com. en -> Johanna le contesta que sí lo vamos a incluir.

Kiwi y Manfred: Jimena tenía la duda de si decir que sí o que no a los correos que habían enviado previamente. 
Pensar y comentar ideas de regalo para las personas organizadoras de la PyconES.



Se cierra la reunión de la Junta a las 21:23 horas.

Secretaría,

Clara Martínez

.. _ClaraMS: https://github.com/ClaraMS
.. _dukebody: https://github.com/dukebody
.. _jimenaeb: https://github.com/jimenaeb
.. _voodmania: https://github.com/voodmania
.. _ellaquimica: https://github.com/ellaquimica