Acta Junta Python España 04 de Abril de 2022
============================================

De forma Online siendo las 19:00 horas del 04 de Abril de 2022 y en única
convocatoria, se celebra la reunión de la Junta Directiva de Python España.

Orden del día
~~~~~~~~~~~~~

1. Conversación Python Segovia
2. Update PyConES
3. Preparación próxima Asamblea General
4. Preparación transferencia de Junta
5. Ruegos y preguntas

-------------------------------------------

Asisten los miembros de la Junta Directiva por medios telemáticos:

- Marcos Gabarda marcosgabarda_
- Yamila Moreno yamila-moreno_
- Israel Saeta dukebody_
- David Barragán bameda_
- Xavier Torelló xavitorello_
- Raúl Cumplido raulcd_


1. Conversación Python Segovia
^^^^^^^^^^^^^^^^^^^^^^^^^^^^^^

raulcd_ explica al resto de la Junta los mails intercambiados sobre posible
Grupo en Python Segovia. Se les explicó qué ofrece la Asociación y posibles colaboraciones
ayudando a poner en contacto otros grupos locales y dar visibilidad a los eventos
que organicen.

2. Update PyConES
^^^^^^^^^^^^^^^^^

Se discute sobre el presupuesto actual de la asociación y una posible aportación
extraordinaria para la PyConES 2022 para becas para entradas/viajes/alojamientos.

Existe un saldo positivo en las cuentas de la asociación gracias a previas PyCon ES
que la Junta considera excesivo y se acuerda que parte de ese dinero se pueda invertir
en becas. dukebody_ gestionará con organización PyCon ES 2022 para posible uso de
ese presupuesto.

También se discute sobre empezar a lanzar el call for venues para la PyConES 2023.

Se acuerda se va a realizar un llamamiento para crear un grupo de voluntaries que gestione
llamadas a call 4 venues.
Se va a enviar en Telegram de socies el llamamiento buscando voluntarias para ese grupo.
bameda_ envía comunicación.

3. Preparación próxima Asamblea General
^^^^^^^^^^^^^^^^^^^^^^^^^^^^^^^^^^^^^^^

Se discute sobre preparación de presentación para la próxima Asamblea General.

Se acuerda que raulcd_ enviará email con datos sobre la candidatura recibida para formar
la próxima Junta de la Asociación.

4. Preparación transferencia de Junta
^^^^^^^^^^^^^^^^^^^^^^^^^^^^^^^^^^^^^

Se ha creado un documento de transferencia para ayudar a la próxima Junta.
Se revisan los datos que faltan por actualizar en el documento.

5. Ruegos y preguntas
^^^^^^^^^^^^^^^^^^^^^

Se cierra la reunión de la Junta a las 20:17 horas.

Secretaría,

Raúl Cumplido

.. _marcosgabarda: https://github.com/marcosgabarda
.. _raulcd: https://github.com/raulcd
.. _dukebody: https://github.com/dukebody
.. _yamila-moreno: https://github.com/yamila-moreno
.. _bameda: https://github.com/bameda
.. _xavitorello: https://github.com/xavitorello
