Acta Junta Python España 11 de Octubre de 2022
================================================

En España (Edición Online), siendo las 20:00 horas del 11 de Octubre de 2022, se celebra la sexta reunión de la Junta Directiva de Python España.


Orden del día
~~~~~~~~~~~~~
1. Breve status PyConES
2. Hacktoberfest
3. Estado Cuentas
4. Colaboraciones
5. Ruegos y preguntas


1. Breve status PyConES
-----------------------

Iniciativas Python España

Socies y Comunidades y GT
Socies: Revisar altas -> estamos al dia en las altas de nuevos socies, Johanna se ha encargado.
Comunidades: Reunión informativa, generar emails -> con un doodle para establecer una fecha y participantes.
	-Reforzar que la comunidad no pertenece a una empresa aunque sea el venue frecuente.
	-La comunidad es itinerante con respecto al venue donde realizamos los meetups, eventos de la comunidad local
	-Unirse o trabajar en conjunto con comunidades de diversidad o mujeres locales
	-GT: Reactivado PyConES, Creado Educación, Infraestructura?, Comunicación necesita manos

2. Iniciativa Hacktoberfest
---------------------------
	Podríamos hacer una sesión online bajo el meetup Python España -> formato meetup entre semana miércoles 19 o jueves 20, formato 2 horas (una charla de git (jimena) y una de software libre)

3. Estado Cuentas
-----------------

Las becas de alojamiento ya están pagadas.
Queda pendiente el catering (factura) y algunas de transporte.

Cambio de Triodos a Caixa d’Enginyers
	Pros
		-Tarjeta en Google Pay o Apple Wallet
		-Facilidad de comunicación
		-Ética, transparente y responsable
		-Oficinas en Barcelona
	Contas
		-No tienen Bizum
		-Comisión de empresa:
			- Compra título cooperativa 24€
			- Mantenimiento trimestral 24€
			- Transferencias desde Banca Online 1€ y 2€ desde Banca Telefónica u Oficina
Votación
	Jimena: Sí
	Clara: Sí
	Alberto: Sí
	Johana: Sí

Por mayoría se ha decidido cambiar de banco.
Johanna propone ir un día al banco ya que están en Barcelona, pero hace falta más contexto.


4. Colaboraciones
-----------------

PyLadies BCN -> Estamos de acuerdo en colaborar con ellas, Jimena les escribe para saber qué planes de sponsor tienen para el PyDay (precios,etc).
Girls in Tech -> Van a organizar un evento centrado en Python y les gustaría que participemos (7-9 Online (apoyo aportando mentores/as publicar en el foro y sortear algo desde PythonES o algún curso) y el 19 de Noviembre sería presencial)

Notas PyLadies ES -> Ya está el proyecto presentado, hay grupo de telegram y twitter. 

5. Ruegos y preguntas
---------------------

Queda pendiente cómo gestionar el IVA de las camisetas.
Johanna propone anunciar que vamos a regalar una camiseta de cara a la PyconES ya que se hará entrega en ese momento de la camiseta, y así solo habría que enviarla a los que no asistan (que serán pocos).
Dejar presente para el resto de eventos que si indicamos que se vaya a sortear una entrada entre las nuevas personas socias, sea para ese grupo de nuevas personas socias y no para todas las demás.


Se cierra la reunión de la Junta a las 21:35 horas.

Secretaría,

Clara Martínez

.. _ClaraMS: https://github.com/ClaraMS
.. _jimenaeb: https://github.com/jimenaeb
.. _voodmania: https://github.com/voodmania
.. _ellaquimica: https://github.com/ellaquimica