Acta Junta Python España 14 de Junio de 2022
===========================================

En España (Edición Online), siendo las 19:00 horas del 14 de Junio de 2022, se celebra la tercera reunión de la nueva Junta Directiva de Python España.


Orden del día
~~~~~~~~~~~~~
1. Pendientes reunión anterior y status
    1.2. Notion de tareas
    1.3 Cambio de Junta
    1.4 Cambio apoderados banco
    1.5 Revisión de texto y publicación llamada a sedes PyConES 2023

2. Ventajas para socies y nuevas altas.
3. Acercamiento con sedes.
4. PSF Logos
5. Descentralización tareas Tesorería
6. Alternativas a Kahoot
7. Actualizaciones de la web.
8. Comunicación con email de junta directiva
9. Emails pendientes por resolver
10. Proceso de solicitud y pagos de ponentes a nivel nacional (Apoyo a comunidades locales)
11. Ruegos y preguntas

PSF Logos, políticas de uso de logo - logos de comunidades que no cumplen con las politicas de uso. 
https://docs.google.com/spreadsheets/d/1OHadLCMIVQDb6UrTJPHeDCwDxp0w_KvIHXL2v2lIuwA/edit#gid=0
Recopilar en un excel 


Emails por responder:
Intercambio ponentes Girona
Cursos Python
lists.es.python.org mailing list memberships
    - Proceso de solicitud y pagos de ponentes a nivel nacional (Apoyo a comunidades locales)
	- Ejemplo: hospedaje JuanLu en Girona para meetup Python Girona
- Ruegos y preguntas



1. Pendientes reunión anterior y status
------------------------------------------
1.2 Notion de tareas: aumenta la accesibilidad a otras personas menos técnicas y la transparencia respecto a las tareas. 
    -> Se decide añadir un botón en la pestaña de Eventos para que las comunidades o personas puedan publicar libremente sus eventos, de cara a mantener la web y potenciar el trabajo ya hecho. Hay que hablar
    con el grupo comunicación para ello.
1.3 Se confirma que la documentación para el cambio de junta se ha presentado ya, y se debate la posibilidad de cambiar de banco (pros y contras).
1.4 Cambio apoderados banco: Jimena y Alberto hablan entre ellos para gestionarlo.
1.5 Isra: El GT PyConES no existe en realidad actualmente, con lo que tenemos que ver cómo vehiculamos las responsabilidades que tenía. 
Se decide convocar una asamblea con las personas socias para votar dónde será la PyConES.
Se decide que la asociación PythonES se hace responsable del aspecto legal, pero el resto de tareas queda para el GT PyconES (Isra: hay que modificar el documento de llamada a Sedes PyconES 2023).
Se decide relajar un poco la parte de presupuestos (Isra: hay que modificar el documento de llamada a Sedes PyconES 2023).
Queda pendiente: Preparar Pack PyConES con presupuestos y otros documentos de años anteriores para facilitar la elaboración de la candidatura.
Después de que esté actualizada la llamada a sedes, la revisamos, actualizamos y movemos entre las comunidades.

2. Ventajas para socies y nuevas altas
------------------------------------------
Se aceptan las ventajas propuestas en el formulario. Para el tema de las entradas, se propone notificar a las personas socias un tiempo X antes de que salgan a la venta y que puedan comprarlas y tener además un descuento por ser socie, después cuando salgan a la venta para el resto del público esas entradas reservadas se unirán a las demás, aunque seguirán teniendo descuento.
Valorar descuento en otro tipo de eventos no organizados por PythonES (como el Pycamp).
Descuento para estudiantes, personas en el paro, doctorados, etc durante el primer año en la cuota para personas socias. (Votar en asamblea para decidir de cuánto será el descuento)
Se propone ofrecer merchandising (con descuento o coste integral) (A debatir en la asamblea)
Hay que ponerlo en la web para que quede visible de cara a la Pycon.

3. Acercamiento con sedes
------------------------------------------
Jimena propone hacer reuniones con las comunidades e Isra y Johanna están de acuerdo en apuntarse a algunas, a través del grupo de comunidades de Telegram.

4. PSF Logos
------------------------------------------
PSF Logos, políticas de uso de logo - logos de comunidades que no cumplen con las politicas de uso. 
https://docs.google.com/spreadsheets/d/1OHadLCMIVQDb6UrTJPHeDCwDxp0w_KvIHXL2v2lIuwA/edit#gid=0
Recopilar en un excel 


5. Descentralización tareas Tesorería
------------------------------------------
A Alberto le gustaría gestionar los pagos con Wise, ¿se puede? Y va a actualizar el documento sobre el traspaso.
Queda pendiente darle una vuelta porque no queda claro en qué le podemos ayudar.

6. Alternativas a Kahoot
------------------------------------------
Se propone investigar sobre Mentimeter y ver qué precios se manejan ya que es la solución que ha parecido más interesante para los eventos y parece significativamente más barato.
Clara se encarga de pedir precios para asociaciones.


7. Actualizaciones de la web.
------------------------------------------
Grupo comunicación: Incluir entrevistas y participaciones de la junta directiva en la página de Python España
Johanna propone: Incluir en la web de python españa, las fechas de las reuniones de la junta directiva


8.Comunicación con email de junta directiva
--------------------------------------------
Se propone que haya una persona asignada a responder a los correos de forma mensual para que esta parte quede cubierta. Se decide que sea Isra quien empiece (Junio) y Johanna (Julio).


9. Emails pendientes por resolver
-----------------------------------
No hay que contestarlos es la conclusión. 

10. Proceso de solicitud y pagos de ponentes a nivel nacional (Apoyo a comunidades locales)
--------------------------------------------------------------------------------------------
Por facilidad se decide un budget anual que sea el presupuesto máximo, y con una limitación de en qué gastarse el presupuesto.
Por transparencia lo gestionamos mediante factura (y de momento la de Juanlu se intentaría pedir con nombre a PythonES).
Se propone hacer un borrador con las ideas (Clara) y chequearlo por correo.

11. Ruegos y Preguntas
---------------------
Se decide limitar las reuniones a 1 hora y media y definir mejor los temas a tratar.


Se cierra la reunión de la Junta a las 21:30 horas.

Secretaría,

Clara Martínez

.. _ClaraMS: https://github.com/ClaraMS
.. _dukebody: https://github.com/dukebody
.. _jimenaeb: https://github.com/jimenaeb
.. _voodmania: https://github.com/voodmania
.. _ellaquimica: https://github.com/ellaquimica
