Acta Junta Python España 24 de Mayo de 2022
===========================================

En España (Edición Online), siendo las 19:08 horas del 24 de Mayo de 2022, se celebra la segunda reunión de la nueva Junta Directiva de Python España.


Orden del día
~~~~~~~~~~~~~

1. Resolución de dudas pendientes
    
2. Estado actual:
	  Cambio junta
    Python España Meetup
    PyLadies España
    Beneficios socies
    Presencia en la PyconES
    
3. Grupos de trabajo
4. Sede 2023
5. Ruegos y Preguntas

1. Resolución de dudas pendientes
------------------------------------------
Revisamos las tareas que quedaron pendientes en la anterior reunión. Primeramente, recordamos el proceso de solicitud de facturas donde Alberto nos aclara algunas dudas.
Johanna tiene facturas pendientes y quiere contactar con Alberto para enviarlas (el mejor medio es Telegram). Para dudas se puede contactar directamente por el canal de slack de la PyconES.
Se habla sobre las facturación de la PyconES (sponsors) -> Facturación en dos fases.

Feedback negativo en el alta de personas socias -> Ha faltado presentación de nuevas personas socias en los grupos de Python. A partir de ahora, Alberto da las altas, y Jimena
y Johanna de hacer las presentaciones.

Se propone crear un canal alternativo para la comunicación en lugar de Telegram. Finalmente, se ha decidido utilizar correo electrónico para comunicaciones internas.


2. Estado actual de temas pendientes
------------------------------------------
Python España Meetup: Johanna creó la cuenta y está buscando gente para que se unan a dar charlas.

Pyladies España: Jimena consiguió toda la info, y ha heredado todo lo que era de Pyladies España y Madrid (listas y merch). Hay gente interesada en participar dando charlas o estando.
Los eventos serán híbridos (para que más gente se conozca). Jimena propone contactar a las mujeres que han propuesto una charla para la PyconES para que se unan a Pyladies y PythonES.
El objetivo es empezar por Madrid, continuar con Barcelona, y así sucesivamente.
Hay que escribir a Pyladies global para que sepan que Pyladies España está activo (cambiar Teresa de la Torre por Jimena). NO se puede recuperar la cuenta de @PyLadies_ES.
Johanna quiere formar parte de PyladiesES y tiene una empresa interesada para hacer un evento en Septiembre (podría ser un buen inicio).

Beneficios para personas socias: se hizo un post en el foro y hemos obtenido 7 respuestas, queda pendiente revisarlo y hacer una encuesta para tomar la decisión (Isra).
Jimena ha recibido feedback sobre cómo agilizar el alta de nuevas personas socias. Alternativas: añadir un formulario en lugar de que sea un correo que cada uno tenga que hacer, para pagar se habla de 
configurar paypal como método de pago (a futuro). Se habla de generar un número de teléfono asociado a Python para poder realizar bizums en las altas (pero de momento ningún banco de los configurados soporta bizum).
Se debate la posibilidad de contratar Kahoot y ofrecerlo como ventaja de socie. Tratamos de hacer difusión por twitter y canales para ver qué uso podría llegar a tener.
Israel consultó con la gestoría para convertirse en fundación, tiene un coste comenzar el proceso, pero nos han recomendado no hacerlo. Los beneficios son no pagar impuesto de sociedades y recibir donaciones.

Cambio junta: Clara envía el documento a la gestora, ahora que ya están todas las firmas, cuando recibamos respuesta podemos continuar con el resto de pasos.
Presencia en la PyconES: tener un stand o algo en la PyconES para hablar sobre PythonES (habría que buscar voluntari@s para que lo hagan). Añadir en la apertura y final un mensaje que deje claro que apoyamos la PyconES, etc.
Añadir sorteos y publicidad de eventos por parte de PythonES. Añadir a la PSF (?), parece un poco confuso, quizás no tiene sentido.

3. Grupos de trabajo
------------------------------------------
Hay una serie de herramientas y dominios que están disponibles para su uso y que hay que gestionar. Falta gente que gestione estos grupos. Jimena habla con Juanlu y se pone al día.
Queda alguien que se encargue del grupo de la web.
El grupo de la PyconES lo lleva la gente que se encarga de organizar la PyconES.
¿Tiene sentido crear algún grupo nuevo? (Pyladies y PythonES por ejemplo). 
En resumen:
Isra se encargará del grupo de infra, en el que se tratará de incluir lo relacionado con la web.
Jimena se encargará del grupo de comunicación, para lo que hablará con Juanlu sobre el estado.
El "grupo PyConES" se creó en el pasado para dar continuidad a la organización de la PyConES y revisar candidaturas, pero en la actualidad no tiene actividad real y discutimos su futuro.

4. Sede 2023
------------------------------------------
Canarias parece ser un candidato tras hablar con las personas de distinas ciudades. Queda pendiente que se reunan y nos comenten algo más formal.


5. Ruegos y Preguntas
---------------------
Correo recibido: "Formulari de regularització del contracte d’assegurança": hay que enviarles el volumen de facturación del último año (Isra).
Se ha creado la cuenta de linkedin de PythonES pero no se ha metido en Bitwarden porque el correo es de una persona física.
Se echa en falta una orden del día para la siguiente reunión y que podamos ir añadiendo cosas. Se habla de fijar el segundo martes de cada mes para hacer las reuniones.
Jimena propone utilizar Notion para la gestión de recursos y tareas (Trello).
Isra propone que se descentralice la gestión de tesorería para que no recaiga sobre la misma persona todo.

Temas pendientes para la próxima reunión: Beneficios de personas socias (queda hacer el análisis de resultados).

Se cierra la reunión de la Junta a las 21:00 horas.

Secretaría,

Clara Martínez

.. _ClaraMS: https://github.com/ClaraMS
.. _dukebody: https://github.com/dukebody
.. _jimenaeb: https://github.com/jimenaeb
.. _voodmania: https://github.com/voodmania
.. _ellaquimica: https://github.com/ellaquimica

