Acta Junta Python España 08 de Abril de 2018
============================================
En las ciudades de Madrid, Valencia, Barcelona y Londres siendo las 20:00 horas del 08 de abril de 2018 y en única convocatoria, se celebra la reunión de la Junta Directiva de Python España.


Orden del día
-------------

1. Aprobación o renovación de los socios.
2. Inscripción de la nueva Junta.
3. Traspaso de la tesorería.
4. Publicación de las actas.
5. Propuestas para asociaciones locales.
6. GitHub issues.
7. Recetario para conferencias. Lorena Mesa proposal.
8. Procedimiento para verificar el alta a los socios. 
9. Opiniones sobre canales de comunicación.
10. Ruegos y preguntas

 a. Notificaciones de renovaciones 
 b. Google Drive
 c. Web para socias


-------------------------------------------


Asisten los miembros de la Junta Directiva por medios telemáticos:
 - Juan Luis Cano
 - Mario Corchero
 - Mabel Delgado
 - Marcos Gabarda
 - Pablo Galindo
 - Maite Giménez


1. Aprobación o renovación de los socios
````````````````````````````````````````
 Se aprueba por unanimidad la renovación del socio David Naranjo.


2. Inscripción de la nueva Junta
````````````````````````````````
 Juanlu nos informa de que está enviada el acta al ministerio de interior, exenta de tasas, y estamos a la espera de la respuesta.

3. Traspaso de la tesorería
```````````````````````````
 Yamila y Marcos están en contacto y se han traspasado el acceso a los recursos digitales a la falta de dar acceso a la cuenta del banco que está pendiente de la aprobación de la Junta en el Ministerio de Interior.

 Se habla de la situación con la contable y se decide continuar con Vesi a falta de evaluar en profundidad los requerimientos la Junta.

 Además, Marcos realizará las gestiones pertinentes con Yamila para concretar los documentos trimestrales que debe presentar la asociación.


4. Publicación de las actas
```````````````````````````
 Se publicaron todas las actas. En el futuro todas las actas se publicarán en rst mediante pull request en el github de las `actas de la asociación <https://github.com/python-spain/actas>`_.

5. Propuestas para asociaciones locales
```````````````````````````````````````
 Juanlu comenta la disyuntiva de los socios para pertenecer a asociaciones locales y al mismo tiempo a la asociación de Python España. 

 La voluntad por parte de todos los miembros de la Junta es colaborar en todo lo posible con las asociaciones locales dejando espacios para la sinergia. 
 Mabel comenta la posibilidad de proponer una doble cuota, que incluya una cuota a la asociación local y una cuota superior que incluya su participación para la asociación local y para la asociación nacional. 

 Pablo comenta la problemática de gestionar distintos niveles de asociacionismo (socios de Python España y socios locales), y propone que las asociaciones locales gestionen el pago de los socios y anualmente de forma voluntaria sean las asociaciones locales quienes hagan transferencia a la Asociación de Python España. 
 
 Mario propone que las gestiones de los socios de las asociaciones locales las lleve a cabo las propias asociaciones locales. 
 
 Mai propone que la asociación de Python España genere un documento en el que se detalle las condiciones y beneficios de la colaboración entre la asociación locales y la asociación de Python España, de modo que todas las asociaciones locales gocen de los mismos beneficios y los socios conozcan la colaboración de su asociación local y la nacional.

 Juanlu explica la posibilidad ya recogida en el reglamento para que los socios de las asociaciones locales puedan votar también en la asociación nacional y comenta que en cualquier caso, tras madurar la propuesta, debe votarse en la próxima Asamblea General que se celebrará en la próxima PyConES.
 
 Se acuerda hacer una reunión monográfica de este tema para elaborar la propuesta de colaboración. 


6. GitHub issues
```````````````````````````````````````
 Mario comenta que se han comenzado a utilizar los `issues <https://github.com/python-spain/asociacion/issues>`_ de GitHub con el objetivo de mejorar la transparencia de la Asociación de Python España. Ya ha creado todos los puntos a los que nos comprometimos en la candidatura y existen etiquetas para cada una de las áreas de trabajo. 

7. Recetario para conferencias. Lorena Mesa proposal
``````````````````````````````````````````````````````````
 Tanto la PSF como la asociación de Python España quiere crear un recetario de comunidades locales. 
 La Junta Directiva decide por unanimidad decide ayudar a Lorena Mesa a terminar el recetario que había iniciado para después traducirlo y localizarlo para la comunidad de España. 
 Mario hablará con Lorena Mesa. 
 Mabel comenta reutilizar manuales que ya existan como por ejemplo el manual para gestionar `DjangoGirls <https://organize.djangogirls.org/>`_ y `PyLadies <http://kit.pyladies.com/en/latest/>`_. 

8. Procedimiento para verificar el alta a los socios
``````````````````````````````````````````````````````````
 En la actualidad el procedimiento es el siguiente: el socio envía un correo a altas que recibe secretaría, despues secretaría y tesorería lo verifican y lo actualizan en la aplicación de Django a la que en breve Marcos tendrá acceso. 

 Mabel comenta que el procedimiento tal y como está en la `web de la asociación <https://www.es.python.org/pages/hazte-socio.html>`_ es confuso para el usuario.
 
 Juanlu propone que el socio de el número de cuenta y automáticamente se haga el pago, Marcos investigará las posibilidades de esta opción. 

 Mario propone tener un formulario en el que la nueva socia adjunte el justificante de pago y Mabel añade que las instrucciones aparezcan dentro del mismo formulario, como campos de ayuda. 

 Ahora mismo ya existe un `issue <https://github.com/python-spain/web/issues/36>`_ acerca del tema. 
 
 Se propone discutirlo en profundidad en un próximo monográfico.

9. Opiniones sobre canales de comunicación.
``````````````````````````````````````````````````````````
 Debido a la complejidad de este tema se acuerda hacer un monográfico sobre el mismo.

10. Ruegos y preguntas
``````````````````````````````````````````````````````````

10.a. Notificaciones de renovaciones
'''''''''''''''''''''''''''''''''''''''
 Tesorería y secretaría acuerdan que el procedimiento será el siguiente mientras siga en vigor la actual operativa para la verificación del alta de las socias:

 - Cuando llegue el correo de la socia a altas, secretaría escribirá un correo a la socia, con copia a tesorería, indicando que han recibido el justificante y que en breve lo validará. 
 - Tesorería verificará que el pago se ha hecho correctamente e informará a secretaría, con el número de socia y con el resto de detalles pertinentes.
 - Aprobación de la socia por la Junta Directiva.
 - Secretaría escribirá a la socia confirmando sus datos y que ya es miembro de la asociación.

10.b. Google Drive
'''''''''''''''''''''''''''''''''''''''
 Se acuerda unir el Google Drive de la anterior Junta con el de la actual, de modo que los miembros de la Junta Directiva tengan acceso a toda la documentación de la asociación.

10.c. Web para socias
'''''''''''''''''''''''''''''''''''''''
 Mai propone tener un apartado privado para socias en la web de la asociación, con datos como número de socia, si está al corriente de pago, etc.

 Se decide explorarlo en la próxima reunión porque es un tema complejo.


-------------------------------------------

Los miembros de la Junta de Python España decidimos reunirnos mensualmente y realizar monográficos sobre temas más complejos cuando se requiera. El siguiente monográfico que se realizará es el del estudio de los canales de comunicación.



Sin nada más que añadir se cierra la reunión de la Junta a las 21:06 horas.

La secretaria,

 Maite Giménez
