Acta Junta Python España 2 de Febrero de 2021
=============================================

En la ciudad de Barcelona, Madrid, Valencia y Ordino siendo las 19:00 horas del 2 de Febrero de 2021
y en única convocatoria, se celebra la reunión de la Junta Directiva de Python España.

Orden del día
~~~~~~~~~~~~~

1. Repaso tareas pendientes
2  Reunión comunidades tecnológicas España para propuesta de talleres promoción diversidad
3. Asamblea Ordinaria
4. Feedback TabularConf
5. PyCon ES 2021
6. Reunión 4geeks
7. Ruegos y preguntas

-------------------------------------------

Asisten los miembros de la Junta Directiva por medios telemáticos:

- Marcos Gabarda marcosgabarda_
- Xavi Torelló XaviTorello_
- Israel Saeta dukebody_
- Yamila Moreno yamila-moreno_
- David Barragán bameda_
- Raúl Cumplido raulcd_


1. Repaso tareas pendientes
^^^^^^^^^^^^^^^^^^^^^^^^^^^

- Estado domiciliaciones y pagos pendientes. Marcos se encarga de seguir el tema.
- Documentar proceso de baja. Marcos se encarga.
- Apoderados banco pendiente Triodos, revisarán quién trató el correo certificado enviado por Isra en diciembre.
  - Isra lo seguirá y en caso de que no den más información pedirá cita.
- Actas previas:
  - Hechas
- Correos para socias @es.python.org
  - Aprobado formulario en Junta.
  - Mover comunicaciones para socias. Xavi se encarga.
- La reunión con el nuevo director de OSLUGR fue bien
- Raúl debe mandar mail con RGPD

2. Reunión comunidades tecnológicas España para propuesta de talleres promoción diversidad
^^^^^^^^^^^^^^^^^^^^^^^^^^^^^^^^^^^^^^^^^^^^^^^^^^^^^^^^^^^^^^^^^^^^^^^^^^^^^^^^^^^^^^^^^^

- Se creó un canal de slack y lista de correo y se creó un documento con propuestas a realizar entre las diferentes comunidades.
- Isra-Raúl moverán intentar montar una reunión para definir qué hacer sobre las propuestas realizadas.

3. Asamblea Ordinaria
^^^^^^^^^^^^^^^^^^^^^

- Se decide que la fecha sea el 10 de Abril.
- En Junta de Marzo acabar de cerrar temas para poder:
  - Aprobar email
  - Aprobar Agenda
    - Confirmar si hay cambio estatutario
    - Confirmar si hay retro/prospectiva

4. Feedback TabularConf
^^^^^^^^^^^^^^^^^^^^^^^

La retro se realizará el 3 de Febrero, el feedback general es muy positivo.


5. PyCon ES 2021
^^^^^^^^^^^^^^^^

Memória publicada de PyCon ES 2020.
Para 2021 se ha convocado reunión de brainstorming para 8 de Febrero

6. Reunión 4geeks
^^^^^^^^^^^^^^^^^

Después del contact con 4Geeks discutimos posibles cosas con las que podemos colaborar.

- 4 Geeks es un bootcamp full-stack con Python
- Podemos darles merchandising + info de la asociación
  - Descuento primer año para nuevos socios?
  - Explicar nuestros grupos de trabajo
- Podemos crear una beca de la asociación?
- Ver en la reunión, ¿qué puede hacer 4geeks por la asociación?

7. Ruegos y preguntas
^^^^^^^^^^^^^^^^^^^^^

- Se pregunta sobre los patrocinadores en la web.
  - Se decide eliminar No Starch press, github y O'Reilly, ya que no tenemos contacto.

Se cierra la reunión de la Junta a las 20:35 horas.

El secretario,
Raúl Cumplido

.. _XaviTorello: https://github.com/XaviTorello
.. _marcosgabarda: https://github.com/marcosgabarda
.. _raulcd: https://github.com/raulcd
.. _dukebody: https://github.com/dukebody
.. _yamila-moreno: https://github.com/yamila-moreno
.. _bameda: https://github.com/bameda)
.. _atugores: https://github.com/atugores)
