# Acta Junta Python España 3 de agosto de 2021

En la ciudad de Barcelona, Madrid y Valencia siendo las 19:00 horas del 6 de Julio de 2021 y en única convocatoria, se celebra la reunión de la Junta Directiva de Python España.

## Asistentes
* Isra
* David
* Yamila
* Marcos


## Orden del día
1. Revisión tareas anteriores + Grupos Trabajo
   1. Traspaso apoderados Triodos
      1. Llamaron a Marcos y dijeron que seguirán el proceso. Ahí se quedó.
      2. Se cambió el número de contacto al de Marcos.
      3. Marcos llamará en agosto para preguntar status otra vez.
      4. Para evitar problemas al pagar con tarjeta, si es posible mejor pagar por Paypal.
   2. Cambio estatutos
      1. Sin novedades.
   3. Impuesto sociedades 2020:
      1. A pagar 1254.75€
      2. Mejor no ahorrarlo y gastarlo en cosas de la asociación porque no nos falta dinero
                
   4. Migracode
      1. Sin novedades.
      2. Veremos de retomarlo en septiembre con fuerzas renovadas.
   5. GT Web - proyecto 4Geeks
      1. Elegimos Gatsby (React) porque era lo que mejor dominaban las estudiantes, también aconsejados por mentores de 4Geeks.
      2. https://github.com/python-spain/web-ng
      3. Pequeños pasos, necesitan mucha supervisión.
      4. Reuniones de seguimiento bi-semanales, ocurriendo ahora mismo.
      5. De 5 personas que empezaron el proyecto solamente quedan 2, el resto se marcharon por falta de tiempo :(  Hemos hablado con 4Geeks para que nos den feedback y llamen a más voluntarios si lo ven factible.
   6. GT Infra
      1. Sin avances.
      2. Plan: inventario de servicios/cuentas que ofrecemos y SaaS que usamos.
   7. GT Comunicación
      1. Parón hasta septiembre
      2. Trabajar contenido newsletter de septiembre
      3. Telegram de Python en español (anterior grupo público de python-es):
         1. Mover documentación bot Rose a web estática (WIP)
         2. Problemas grupo de moderación (Python en Español (Meta)”)
            1. Sincronizar miembro de Meta con moderadores de grupo principal
            2. Votación entre moderadores para cerrar el grupo o dejarlo público de solo lectura
   8. PyCon ES
      1. Agenda: Charlas y talleres seleccionados y notificados. Hay que elaborar agenda teniendo en cuenta disponibilidades horarias.
      2. Patrocinios: de momento 3 oros (500€), 2 plata (250€), 1 plata en especie (4Geeks) y 1 bronce (100€) = 2100€. No hemos hablado aún en qué gastarlo (septiembre). Nos quedamos cortos pidiendo dinero porque todo el mundo quería oro y hemos tenido que asignar por orden de llegada.
   9. Networking entre socios
      1. 6 grupos reunidos 1:1, muy buen feedback en general
      2. A retomar en septiembre con reuniones semestrales
      3. Aún no sé si probar también reuniones temáticas, ya que no todo el mundo se apuntó

2. Revisión tareas trimestrales asignadas.
    1. Yami: GT Infra inventario.
    2. David: GT Comunicación y web socias, que avanzó en las últimas semanas (ayuda de Marcos) + ayuda PyConES septiembre.
    3. Marcos: ayudar web socias, documentación y estandarización documentos contables, Migracode.
    4. Isra: Está todo en GH

3. Propuesta compra dominio hacktoberfestes.dev
  - Todo el mundo a favor.

4. Ayuda a eventos presenciales → ¿insistir en septiembre?
   - Esperamos a ver cómo evolucionan las cosas. → hablarlo en próxima JD.

5. Convocatoria Asamblea General Extraordinaria Octubre 2021
   - 2 de octubre 6:30 primera convocatoria, 7 pm segunda convocatoria
   - pedir nueva candidatura
   - Yami+(todos) piensa en dinámicas para asamblea
   - Idea: form sobre cosas que te han molado, qué es la asociación para ti
   - Idea: usar como fuente ideas que salieron en la última asamblea

6. Ruegos y preguntas
   1. ¿Facturas CDMon? Sólamente tabularconf, el resto lo lleva la PSF.

Se cierra la reunión de la Junta a las 20:29h.

Presidencia en nombre de Secretaría,

Israel Saeta Pérez
