Acta Junta Python España 2 de Marzo de 2021
===========================================

En la ciudad de Barcelona, Madrid, Valencia y Ordino siendo las 19:00 horas del 2 de Marzo de 2021
y en única convocatoria, se celebra la reunión de la Junta Directiva de Python España.

Orden del día
~~~~~~~~~~~~~

1. Repaso tareas pendientes
2. RGPD
3. Convocatoria Asamblea General Ordinaria
4. Colaboración Migracode
5. Ruegos y preguntas

-------------------------------------------

Asisten los miembros de la Junta Directiva por medios telemáticos:

- Marcos Gabarda marcosgabarda_
- Xavi Torelló XaviTorello_
- Israel Saeta dukebody_
- Yamila Moreno yamila-moreno_
- David Barragán bameda_
- Raúl Cumplido raulcd_


1. Repaso tareas pendientes
^^^^^^^^^^^^^^^^^^^^^^^^^^^

- Estado domiciliaciones y pagos pendientes.

  - Se han pasado las domiciliaciones

    - Problema con cuentas extranjeras (UK), podemos preguntar si nos podemos ahorrar los 16€ de comisión del banco.

  - Se ha enviado mail a socios que estaban al pendiente de pago

    - Se pueden mandar mails desde la aplicación en caso de:

      - Falta la cuota anual

      - Llevas X años sin pagar

  - Siguiente paso sería: Poder gestionar remesas desde app de socias.

- Apoderados banco pendiente Triodos, revisarán quién trató el correo certificado enviado por Isra en diciembre.

  - Se han enviado los documentos con firmas manuscritas. Se han enviado a Marcos y luego se mandarán a Triodos.

- Correos @es.python.org para socias

  - Falta enviar comunicaciones

- Reuniones con comunidades tecnológicas

  - Se está organizando una mesa redonda para finales de Marzo sobre diversidad en procesos de selección

- Reunión con 4Geeks

  - Yamila va a poner en contacto a Isra y David con 4geeks para el proyecto de la web

2. RGPD
^^^^^^^

- Email enviado

  - 37 respuestas únicas

  - TODO: Raúl envía mail recordatorio.

- Mail sobre usar google.

  - TODO: Raúl contestar explicando las herramientas actuales y las decisiones que tomó la Junta. Utilizar sistemas de google para no depender de una única persona.

3. Convocatoria Asamblea General Ordinaria
^^^^^^^^^^^^^^^^^^^^^^^^^^^^^^^^^^^^^^^^^^

- Se confirma que habrá retrospectiva.

- Se confirma que se votará cambio estatutario.

- Se aprueba el documento de la agenda.

- Se aprueba el email de convocatoria.

  - Enviar email el 18 de Marzo

  - Hacer lock de cambio de estatutos el 1 de Abril

4. Colaboración Migracode
^^^^^^^^^^^^^^^^^^^^^^^^^

Se decide crear curso de Python y gestionar convocatoria para colaboración de socias.


5. Ruegos y preguntas
^^^^^^^^^^^^^^^^^^^^^

Sin ruegos ni preguntas.

Se cierra la reunión de la Junta a las 20:43 horas.

El secretario,

Raúl Cumplido

.. _XaviTorello: https://github.com/XaviTorello
.. _marcosgabarda: https://github.com/marcosgabarda
.. _raulcd: https://github.com/raulcd
.. _dukebody: https://github.com/dukebody
.. _yamila-moreno: https://github.com/yamila-moreno
.. _bameda: https://github.com/bameda)
.. _atugores: https://github.com/atugores)
