Acta Junta Python España 4 de Mayo de 2021
===========================================

En la ciudad de Barcelona, Madrid y Valencia siendo las 19:00 horas del 4 de Mayo de 2021
y en única convocatoria, se celebra la reunión de la Junta Directiva de Python España.

Orden del día
~~~~~~~~~~~~~

1. Repaso tareas anteriores
2. Email recibido para colaboración con API Addicts
3. Definición objetivos de la Asociación Q2-Q3
4. Ruegos y preguntas

-------------------------------------------

Asisten los miembros de la Junta Directiva por medios telemáticos:

- Marcos Gabarda marcosgabarda_
- Israel Saeta dukebody_
- Yamila Moreno yamila-moreno_
- David Barragán bameda_
- Raúl Cumplido raulcd_


1. Repaso tareas pendientes
^^^^^^^^^^^^^^^^^^^^^^^^^^^

- Estado de apoderados del banco sigue pendiente de respuesta de Triodos.

  - marcosgabarda_ ha enviado la documentación que había pendiente.

  - Cuando dukebody_ esté de alta, Juanlu cancela su tarjeta y se emite la nueva.

- Estado de direcciones de correo @es.python.org para socias.

  - bameda_ sigue gestionando las nuevas solicitudes.

- `Migracode colaboración <https://comunidad.es.python.org/t/colaboracion-con-migracode-para-workshop-de-introduccion-a-python/520/5>`_

  - Se ha creado un grupo de Telegram donde se está gestionando.

- Grupo de trabajo de Infraestructura
  
  - Se han documentado las máquinas que se utilizan de la Infraestructura actual y el motivo por el que no se puede reducir.

  - Falta documentar Github pages actuales.

  - Para documentar quien tiene acceso a la infraestructura, se acuerda rotar las claves y passwords y se le dará únicamente a las personas que necesiten acceso.


2. Email recibido para colaboración con API Addicts
^^^^^^^^^^^^^^^^^^^^^^^^^^^^^^^^^^^^^^^^^^^^^^^^^^^

Se ha recibido un email para una colaboración con API Addicts.

Se discute al no tener claro si los cursos que organizan tienen ánimo de lucro y si hay una empresa detrás de la Asociación.

Se acuerda darle difusión a los eventos que nos parezcan interesantes para nuestra comunidad.

Si quieren ponernos como colaboradores en su web nos parece ok ya que hemos colaborado en eventos de DiversIT.

3. Definición objetivos de la Asociación Q2-Q3
^^^^^^^^^^^^^^^^^^^^^^^^^^^^^^^^^^^^^^^^^^^^^^

Durante la última Junta decidimos revisar el metroretro que realizamos durante la Asamblea General y definir los objetivos de los próximos meses.

Hacemos una pequeña lluvia de ideas. Los integrantes de la Junta definen algunos objetivos en los que podríamos trabajar.

Objetivos propuestos por dukebody_:

- Curso con Migracode (colaboran marcosgabarda_, raulcd_, dukebody_)

- Documentar procedimientos (colaboran yamila-moreno_, marcosgabarda_)

  - Alta/Baja socias, domiciliaciones de cuots.

  - Consultoría, facturación

  - Infraestructura: DNS, mail, etc.

- Participación >50% comunidades locales en organización PyConES (colaboran dukebody_)

  - Por ejemplo, revisando C4P o dando difusión. 

- Rediseño web con 4geeks (colaboran dukebody_, bameda_)

- Comenzar a organizar algún evento común pequeño extra. Muchas comunidades están sin mucha actividad y puede ir bien aunar fuerzas.

Objetivos propuestos por raulcd_:

- Difusión / Formación (colaboran raulcd_)

  - En línea con el trabajo de Migracode.

  - Crear grupo de trabajo para generar contenido para cursos.

- Consolidar socias actuales. (colaboran yamila-moreno_, dukebody_, raulcd_)

  - Proponer un calendly para tener reuniones con socias para hacer la asociación más participativa.

- Incluir formulario RGPD como parte de alta de socios.

Objetivos propuestos por bameda_:

- Mejorar comunicación Interna/Externa (colaboran bameda_)

  - Newsletter

  - Web de socies

Objetivos propuestos por marcosgabarda_:

- Mejorar la documentación de procesos internos (colaboran marcosgabarda_, yamila-moreno_)

  - Cambio de apoderados en el banco

  - Gestión de domiciliaciones y la integración con la web de socies

  - Aplicación de gestión de socies. Dar de alta, importar fichero de remesas, enviar notificaciones de cuotas, correo de bienvenida, etc.

- Formulario de inscripción de miembro (colaboran dukebody_, marcosgabarda_)

- Gestión de socies que no están al corriente de pago (colaboran marcosgabarda_)

  - Intentar recuperar y averiguar el motivo por el que dejaron de pagar

Objetivos propuestos por yamila-moreno_:

- Documentar procesos para PyConES (Libro blanco PyConES) (colaboran dukebody_, yamila-moreno_)

- Enviar actas de la Junta a Telegram (colaboran yamila-moreno_, raulcd_)

- Invitar socies a las reuniones de la Junta (colaboran yamila-moreno_, raulcd_)

4. Ruegos y preguntas
^^^^^^^^^^^^^^^^^^^^^

Sin ruegos ni preguntas.

Se cierra la reunión de la Junta a las 20:38 horas.

Secretaría,

Raúl Cumplido

.. _XaviTorello: https://github.com/XaviTorello
.. _marcosgabarda: https://github.com/marcosgabarda
.. _raulcd: https://github.com/raulcd
.. _dukebody: https://github.com/dukebody
.. _yamila-moreno: https://github.com/yamila-moreno
.. _bameda: https://github.com/bameda)
.. _atugores: https://github.com/atugores)
