Acta de la Asamblea General de la Asociación Python España 10 de Abril de 2021
=====================================================================================

En España (Edición Online), siendo las 17:00 horas del 10 de Abril de 2021 en primera convocatoria, inicia la Asamblea General de la Asociación Python España.

Asisten en primera convocatoria 20 socias. Al no haber el tercio necesario se espera a segunda convocatoria. No hay delegaciones de voto.

A las 17:30 en segunda convocatoria con 20 socias se celebra la Asamblea.


Orden del día
~~~~~~~~~~~~~

1. Revisión de tareas realizadas por la Junta en los últimos meses
2. Estado de cuentas de la Asociación
3. Cambio de estatutos para utilizar un lenguaje más inclusivo
4. Retro-prospectiva
5. Ruegos y preguntas

-------------------------------------------

1. Revisión de tareas realizadas por la Junta en los últimos meses
------------------------------------------------------------------

La Junta presenta las tareas realizadas durante los últimos meses. Las tareas realizadas estan alineadas con los objetivos iniciales de la Junta en las siguientes areas:

- Python España como espacio de encuentro de las comunidades locales

- Sostenibilidad del trabajo de la asociación

- Mejorar la diversidad en la comunidad

Algunas de las tareas realizadas:

- Espacio de encuentro entre comunidades locales.

   - Contratación de cuenta basic de Streamyard para uso de todas las comunidades locales.

   - Celebración de TabularConf en enero 2020 - Python Málaga, Salamanca, Valladolid, Canarias, RLadies Madrid, RLadies Canarias (11 charlas, música en directo, concursos, sorteos, ~200 espectadores simultáneos)

   - Integración de comunidades locales en organización PyConES 2021

   - Creación de lista de correo comunidades tecnológicas España → DiversIT

- Sostenibilidad del trabajo de la asociación.

   - Documentación de procesos de cambio de Junta Directiva.

   - Documentación para cobrar las cuotas de socias y socios por domiciliación.

   - Mejora en la aplicación de gestión de socios: automatizar recordatorio de cuota para los que no la tienen domiciliada.

   - Puesta al día de socias y socios con cuotas atrasadas.

   - Gestión y puesta al día RGPD

- Grupo de trabajo de infraestructura.

   - Paso de webs PyConES antiguas y de la Asociación a estático.

   - Migración del correo de la asociación a Google.

   - Dotación de una máquina para Moodle para Pyladies.

   - Revisión y unificación de la infraestructura de la asociación.

   - Cuentas @es.python.org para los socios que lo deseen.

- Grupo de trabajo Web.

   - Se han trabajado en varios issues y mejoras.

- Grupo de trabajo PyConES.

   - Conferencia online (como el año pasado) el 2 y 3 de Octubre.

   - Web de la PyConES ya lanzada: https://2021.es.pycon.org/index.html

   - Próximo lanzamiento del C4P.

- Grupo de trabajo de comunicación.

   - Activo desde noviembre  de 2020 (compuesto por 5 personas).

   - Reuniones periódicas (2° miércoles cada mes).

   - Creación infra GT Comm (lista correo, telegram, unidad compartida)

   - Participación en la creación de la comunidad `“Python en Español” <https://hablemospython.dev>`_ en Discord.

- Diversidad.

   - Propuesta de cambio de estatutos para utilizar lenguaje inclusivo

   - Colaboración con Migracode para cursos de Python.

   - Creación de grupo de promoción diversidad DiversIT: Yes We Tech, Girls in Tech, DotNet Málaga, API Addicts.

2. Estado de cuentas de la Asociación
-------------------------------------

Se presentan las cuentas actuales de la Asociación por parte de tesorería.

Hay un pequeño comentario sobre si el impuesto de sociedades es necesario o no. El tesorero y el anterior presidente comentan la experiencia al respecto de conversaciones con la gestoría y la necesidad actual de pagarlo.

3. Cambio de estatutos para utilizar un lenguaje más inclusivo
--------------------------------------------------------------

La Junta presenta la `propuesta de cambio de estatutos <https://github.com/python-spain/documentacion/pull/48>`_ para utilizar un lenguaje más inclusivo.

Durante la presentación se discute sobre la utilización de la forma neutra (**socies**) pero se desestima al no tener claro la validez legal en los estatutos y los posibles problemas con traductores automáticos.

Se expone que se trata de una primera iteración y que en un futuro deberá seguirse trabajando para hacerlos más inclusivos. 

La pregunta a votación es: **¿Estáis de acuerdo con el cambio propuesto de los estatutos?**

Con 20 votos a favor, 0 en contra y 0 abstenciones se aprueba la propuesta de cambio de estatutos.

4. Retro-prospectiva
--------------------

Utilizamos la herramienta `metroretro <https://metroretro.io>`_ para recoger feedback y posibles tareas a realizar por la junta, las socias y los grupos de trabajo.

Las tareas que han aparecido durante la sesión:

Me gustaría empezar
+++++++++++++++++++

¿Qué proyectos te gustaría que comenzase la asociación o la Junta Directiva?

- Hackaton
- Escape room de programación
- Podcasts y entrevistas?
- Ofrecer un grupo seguro para participar juntes en competiciones de programación (ya mismo viene la de Tuenti por ej)
- Participación grupal en eventos tipo capture the flag (usando python)
- Mentorazgos desde la Asociación
- Procedimiento documentado sobre PyConES
- Streaming con retos (Proyectos, pruebas de código, code-reviews)
- Formar parte del grupo de formación
- La Newsletter
- Quizás dar el puntapié inicial a reuniones globales de Python en Español. (Interacción con otras asociaciones)
- Un grupo de trabajo para crear material de aprendizaje (Sin tanto marketing ni otras cosas)
- Un grupo de trabajo de discusión técnica del lenguaje y poder ayudar a que más gente contribuya a CPython.

Me gustaría mejorar
+++++++++++++++++++

¿Qué sucede ahora en la comunidad que habría que mejorar o puede causar preocupación?

- Scaleway es muy caro → cambiemos de proveedor
- 30 minutos para 2ª convocatoria muy loco
- Más eventos aún uniendo comunidades
- Comunicación con las socias
- Ayuda para aumentar diversidad en comunidades locales
- Estaría bien mejorar el tema de las domiciliaciones bancarias de la cuota anual de socio. ¿Hay manera de saber si he pagado todos los años?
- Muy buena adaptación de los estatutos. ¡Buen trabajo!
- Documentación + drive de la asociación
- Contribuir con la difusión del proyecto de `traducción oficial de la documentación <https://github.com/python/python-docs-es>`_ de Python:
- Difundir más por qué la gente debería asociarse y que se hace con el dinero
- El tema de foro en la web no me acaba de encajar. Me da la sensación de que me pierdo cosas importantes. Por ejemplo el tema formación.
- Convocatoria de reunión con enlace a calendar
- Más comunicación externa de nuestros valores
- Conferencia conjunta de comunidades locales
- Comunicación interna de lo que se cuece en la asociacion
- El tesorero tiene mucho curro!
- Centralizar métodos de comunicación
- La web necesita amor

Me ha gustado mucho
+++++++++++++++++++

¿Qué cosas se han hecho que te han gustado mucho?

- La creación de eventos en común
- La inclusión de las comunidades locales
- Relación con otras comunidades
- PyConEs online
- Que hayamos sobrevivido a la pandemia aprovechando la tecnología y haciendo la PyConES online.
- Todas las iniciativas para mejorar la Diversidad :)
- Modificación de los estatutos 
- Pasar las webs de la Pycones a estático y conservar el histórico
- Apoyo a iniciativas locales, modelo escalable y cercano
- Buscar estandarizar y documentar procesos como temas de tesorería o infraestructura
- Python en Español (unificación de grupos, communicación y difusión, logo nuevo, etc)
- Conexión con otros grupos tecnológicos. DiversIT
- Metroretro
- soporte a las asociaciones y ampliación hacia otras comunidades.
- Las asambleas online vía meet
- Tener más vías de comunicación.
- Soporte a las asociaciones
- El cambio de los estatutos para tener un lenguaje más inclusivo
- El canal de grupos locales <3
- El recibimiento y el 1-to-1 para conocer la asociación
- Incluir a más comunidades con el tema de Python en Español en Telegram y Discord

5. Ruegos y preguntas
---------------------

Se pregunta si se conocen los tiempos para los cambios de estatutos.
Varios comentarios positivos sobre metroretro.
Se pregunta sobre qué grupos de trabajo existen.

Se cierra la Asamblea General a las 19:33 horas.

Secretaría,

 Raúl Cumplido
