Acta Junta Python España 1 de Septiembre de 2020
=====================================================

En la ciudad de Madrid, Valencia y Barcelona siendo las 19:00 horas del 1 de Septiembre de 2020
y en única convocatoria, se celebra la reunión de la Junta Directiva de Python España.

Orden del día
~~~~~~~~~~~~~

1. Asamblea Extraordinaria durante PyConES
2. Esta proceso traspaso poderes nueva junta
3. Evento PyConES 2020
4. Evento Hacktoberfest 2020
5. Estado adecuación RGPD
6. Grupo de trabajo infraestructura
7. Ruegos y preguntas

-------------------------------------------

Asisten los miembros de la Junta Directiva por medios telemáticos:

- Marcos Gabarda marcosgabarda_
- Israel Saeta dukebody_
- Yamila Moreno yamila-moreno_
- David Barragán bameda_
- Raúl Cumplido raulcd_


1. Asamblea Extraordinaria durante PyConES.
^^^^^^^^^^^^^^^^^^^^^^^^^^^^^^^^^^^^^^^^^^^
Se aprueba el borrador del orden del día para la Asamblea Extraordinaria.
Se aprueba crear una presentación basada en documento previo.
Se reparten los puntos del día a tratar.

- David envía el e-mail aprobado a socias
- Isra copia template de slides asamblea 2019 y lo pasa a todas
- Todas fecha límite para primer borrador de slides 20 de septiembre.

2. Estado proceso traspaso poderes nueva junta
^^^^^^^^^^^^^^^^^^^^^^^^^^^^^^^^^^^^^^^^^^^^^^

La nueva Junta se encuentra registrada en el Registro Nacional de Asociaciones.
El representante se ha actualizado al nuevo presidente en hacienda.
Se confirma que la dirección fiscal está fijada a la misma dirección
que la sede social según la asesoría.

- Marcos pregunta a gestoría si el presupuesto recibido  de 40€ de gestoría nos ahorra trámite presencial para gestión de nuevo certificado digital.
- Isra da seguimiento para cambiar dirección sobre correspondencia recibida del Ayuntamiento de Barcelona.
- Isra gestiona con el banco para aparecer como apoderado en la cuenta.


3. Evento PyConES 2020
^^^^^^^^^^^^^^^^^^^^^^

El call for papers y la evaluación de las charlas ha terminado.
Constará de 14 charlas + charlas de 5 minutos.
Las preguntas para charlas se realizarán en discourse.

- David está mirando tema subtítulos. Enviará presupuesto cuando lo reciba.


4. Evento Hacktoberfest 2020
^^^^^^^^^^^^^^^^^^^^^^^^^^^^

Existe un hilo en discourse con personas interesadas en colaborar.
El equipo de la traducción oficial de Python al castellano está interesado en colaborar.


5. Estado adecuación RGPD
^^^^^^^^^^^^^^^^^^^^^^^^^

Se realizo un monográfico para dividir tareas.
Se sigue trabajando el las diferentes áreas.

- Marcos gestiona NDA con gestoría.
- Marcos añade coletilla RGPD a facturas.
- Isra envía documento de confidencialidad de voluntarios a grupos de trabajo PyConES, Infraestructura y Junta Directiva.

El formulario de inscripción de socias se encuentra en stand-by hasta que acabe PyConES.


6. Grupo de trabajo infraestructura
^^^^^^^^^^^^^^^^^^^^^^^^^^^^^^^^^^^

Se realizó reunión inaugural.
Intentar mover posibles tareas con grupo de Pyladies e intentar crear grupo para Hacktoberfest.


7. Ruegos y preguntas
^^^^^^^^^^^^^^^^^^^^^^

La siguiente reunión periódica de la Junta se celebrará según calendario previsto aunque hagamos
la Asamblea Extraordinaria.

Decidimos parar tema pegatinas y freewear hasta que se vuelvan a hacer reuniones presenciales.

Se cierra la reunión de la Junta a las 20:33 horas.

El secretario,
Raúl Cumplido

.. _XaviTorello: https://github.com/XaviTorello
.. _marcosgabarda: https://github.com/marcosgabarda
.. _raulcd: https://github.com/raulcd
.. _dukebody: https://github.com/dukebody
.. _yamila-moreno: https://github.com/yamila-moreno
.. _bameda: https://github.com/bameda)
.. _atugores: https://github.com/atugores)
