Acta Junta Python España 2 de Junio de 2020
=====================================================

En la ciudad de Barcelona, Madrid, Valencia y Ordino siendo las 19:00 horas del 2 de Junio de 2020
y en única convocatoria, se celebra la reunión de la Junta Directiva de Python España.

Orden del día
~~~~~~~~~~~~~

1. Raṕida revisión de tareas anteriores.
2. Resumen rápido reuniones con comunidades locales.
3. Estado cuentas de correo.
4. Próxima Asamblea General extraordinaria.
5. Revisión documento Ayudas a Eventos de Grupos de Socias.
6. Revisión LOPD/RGPD.
7. Estado traducción documentación oficial.
8. Estado de pago de dominio a Python Guadalajara.
9. Black Lives Matter.
10. Ruegos y preguntas.

-------------------------------------------

Asisten los miembros de la Junta Directiva por medios telemáticos:

- Xavi Torelló XaviTorello_
- Marcos Gabarda marcosgabarda_
- Raúl Cumplido raulcd_
- Israel Saeta dukebody_
- Yamila Moreno yamila-moreno_
- David Barragán bameda_


1. Raṕida revisión de tareas anteriores.
^^^^^^^^^^^^^^^^^^^^^^^^^^^^^^^^^^^^^^^^
Se realiza una revisión rápida de las tareas realizadas por la Junta sobre el acta anterior.
A destacar:

- Adhesión campaña FSFE.
- Publicación nuevo Code Of Conduct y nuevo reglamento apoyo a comunidades locales.
- Formulario inscripción socias

Tareas:

- bameda_ Seguir trabajando en forulario inscripción de socias.


2. Resumen rápido reuniones con comunidades locales.
^^^^^^^^^^^^^^^^^^^^^^^^^^^^^^^^^^^^^^^^^^^^^^^^^^^^
Hay varias tareas relacionadas con listar y contactar comunidades en nuestros objetivos:

- https://github.com/python-spain/asociacion/issues/64 - Identificar todas las comunidades.
- https://github.com/python-spain/asociacion/issues/61 - Recabar necesidades de las comunidades locales.
- https://github.com/python-spain/asociacion/issues/56 - Presentación de comunidades locales.

dukebody_ expone el documento creado con la documentación sobre las comunidades locales.
Breve resumen de las reuniones mantenidas hasta la fecha:

- Python Sevilla - 2020-05-11
- Python Vigo - 2020-05-13
- Python Canarias - 2020-05-21
- Python Málaga - 2020-05-28

Se ha comunicado al resto de comunidades herramientas que utilizamos (Discourse).
Las comunidades ven positivamente las reuniones. Se decide crear un espacio de intercambio
común de comunicación (Canal de Telegram).

Varias comunidades interesadas en utilizar los canales de comunicación de la Asociación para
conseguir mayor difusión.

Algunas comunidades exponen si se podría hacer una unión de cuotas o empezar a ser parte
automáticamente de varias de las Asociaciones. Se decide no seguir discutiendo sobre ello para
minmizar el tiempo de la reunión. Se decide que cuando se haya contactado con más comunidades
locales se puede realizar una reunión para tratar los puntos que aparezcan.

Tareas:

- dukebody_ se encarga de seguir contactando con comunidades locales.


3. Estado cuentas de correo.
^^^^^^^^^^^^^^^^^^^^^^^^^^^^
XaviTorello_ cuenta que se han migrado los dominios es.python.org y es.pycon.org.
Así como todas las cuentas de correo.
La Junta acuerda que utilizará para su comunicación los siguientes:

- Tareas: Las tareas se gestionarán en Github y en sus Projects en GH.
- Discusiones: Discourse. 
- Informal: Grupo Telegram.
- Exterior: junta@es.python.org

Se acuerda dar por cerrada la migración.


4. Próxima Asamblea General extraordinaria.
^^^^^^^^^^^^^^^^^^^^^^^^^^^^^^^^^^^^^^^^^^^
Debido a la excepcionalidad del año en que nos encontramos y no realizar una PyCon ES
presencial este año, se discute la realización de la Asamblea General Extraordinaria.

Se aprueba por unanimidad realizar una Asamblea Extraordinaria ya que no va a realizarse una PyCon ES.
La idea sería exponer las tareas realizadas a las socias.
Discutiremos más adelante la fecha de realización en caso de que pueda coincidir con algún otro evento remoto.


5. Revisión documento Ayudas a Eventos de Grupos de Socias.
^^^^^^^^^^^^^^^^^^^^^^^^^^^^^^^^^^^^^^^^^^^^^^^^^^^^^^^^^^^
Debido a una conversación en el canal de Telegram con las socias se aprueba
modificar el reglamento para que la asociación aparezca como colaboradora o
patrocinadora en los supuestos que se comentaron.

Tareas:

- bameda_ se encarga de modificar el documento actual.


6. Revisión LOPD/RGPD
^^^^^^^^^^^^^^^^^^^^^
No hay avances.

Tareas:

- raulcd_ se encarga de crear documento con información actual.


7. Estado traducción documentación oficial.
^^^^^^^^^^^^^^^^^^^^^^^^^^^^^^^^^^^^^^^^^^^
Se ha publicado la documentación en la página oficial de Python.

https://docs.python.org/es/3/


8. Estado de pago de dominio a Python Guadalajara.
^^^^^^^^^^^^^^^^^^^^^^^^^^^^^^^^^^^^^^^^^^^^^^^^^^
Existe un pago por el dominio Python Guadalajara. Se comprueba si se está utilizando
para darlo de baja en caso contrario.

Tareas:

- yamila-moreno_ y bameda_ se encargan de seguir el tema.


9. Black Lives Matter.
^^^^^^^^^^^^^^^^^^^^^^
Se decide por unanimidad unirnos a la comuncación de la PSF.

Tareas:

- yamila-moreno_ traduce el comunicado de la PSF.
- dukebody_ twittea.



10. Ruegos y preguntas.
^^^^^^^^^^^^^^^^^^^^^^^
dukebody_ comenta que algunas páginas antiguas aparecen caídas.

Tareas:

- XaviTorello_ Prueba de concepto para scrapping de páginas antiguas + dump estático.


Sin nada más que añadir se cierra la reunión de la Junta a las 20:15 horas.

El secretario,
Raúl Cumplido

.. _XaviTorello: https://github.com/XaviTorello
.. _marcosgabarda: https://github.com/marcosgabarda
.. _raulcd: https://github.com/raulcd
.. _dukebody: https://github.com/dukebody
.. _yamila-moreno: https://github.com/yamila-moreno
.. _bameda: https://github.com/bameda)
.. _atugores: https://github.com/atugores)
