Acta Junta Python España 4 de Agosto de 2020
=====================================================

En la ciudad de Madrid, Valencia, Barcelona y Ordino siendo las 19:00 horas del 4 de Agosto de 2020
y en única convocatoria, se celebra la reunión de la Junta Directiva de Python España.

Orden del día
~~~~~~~~~~~~~

1. Revisión de tareas anteriores
2. Update PyConES Pandemic Edition
3. Propuesta evento online Hacktoberfest
4. Migración de todo el contenido de PyES a unidad compartida
5. Asamblea Extraordinaria 

-------------------------------------------

Asisten los miembros de la Junta Directiva por medios telemáticos:

- Xavi Torelló XaviTorello_
- Marcos Gabarda marcosgabarda_
- Israel Saeta dukebody_
- Yamila Moreno yamila-moreno_
- David Barragán bameda_
- Raúl Cumplido raulcd_


1. Rápida revisión de tareas anteriores.
^^^^^^^^^^^^^^^^^^^^^^^^^^^^^^^^^^^^^^^^
Se realiza una revisión rápida de las tareas realizadas por la Junta sobre el acta anterior.
A destacar:

- David ha hecho avances con el formulario de alta de socios/miembros. Está en esta tarea con Marcos.
- Raúl asume asíncronamente la tarea de adecuación RGPD/LOPD. Se propone realizar un monográfico sobre el tema.
- Yamila asume consolidar el mecanismo para generar las webs de pycones antiguas a gh-pages.
- Yamila lidera realizar una reunión del grupo de infraestructura
- Xavi e Isra lideran inventariar posibles proveedores para el kit de merchandising. Esperaremos a Septiembre a tomar una decisión.
- Isra sigue liderando contacto con comunidades locales.

2. Update PyConES Pandemic Edition
^^^^^^^^^^^^^^^^^^^^^^^^^^^^^^^^^^

Se discute lo siguiente:

- Call for papers extendido hasta el 16 de Agosto
- Falta trabajo en la web. Se está encargando Edu y María Antonia. En caso de requerir ayuda David avisará.
- Falta logo. Yamila propone trtar de trabajar con Kaleidos para recibir ayuda.
- Técnico streaming. En prinicipio se habla de Antoni Aloy. Se realizará una actualización en la próxima reunión.
- Preguntas durante la conferencia. Kiko Correoso está montando herramienta
- Se está intentando gestionar un Django Girls día anterior

3. Propuesta evento online Hacktoberfest
^^^^^^^^^^^^^^^^^^^^^^^^^^^^^^^^^^^^^^^^

Isra propone intentar mover un día/semana de sprint. En proyectos Open Source / tareas de la asociación.
Isra tratará de moverlo para las fechas de la PyConES.
Se medirá pulso con comunidades locales y socios y en función de eso se intentará seguir movilizando.


4. Migración de todo el contenido de PyES a unidad compartida
^^^^^^^^^^^^^^^^^^^^^^^^^^^^^^^^^^^^^^^^^^^^^^^^^^^^^^^^^^^^^^^^^^^^

Se acuerda mover la documentación a la unidad compartida de PyES
Xavi crea unidad compartida PyConES y David meverá la documentación cuando acabe el C4P.
Yamila mueve documentos antiguos a la unidad compartida.

5. Asamblea Extraordinaria 
^^^^^^^^^^^^^^^^^^^^^^^^^^^^^^^^^^^^^^^^^^^^^^^^^^^^^^^^^^^

Se discuten los plazos en caso de realizar la asamblea Extraordinaria durante la PyConES. Se aprueba por unanimidad realizar la asamblea.

- Se debe convocar la asamblea antes del 3 de Septiembre.
- Se convocará para el mismo día que la PyConES, 3 de Octubre a las 19:00
- Raúl crea draft mail de conv

6. Ruegos y preguntas.
^^^^^^^^^^^^^^^^^^^^^^

Sin ruegos ni preguntas.

Se cierra la reunión de la Junta a las 21:04 horas.

El secretario,
Raúl Cumplido

.. _XaviTorello: https://github.com/XaviTorello
.. _marcosgabarda: https://github.com/marcosgabarda
.. _raulcd: https://github.com/raulcd
.. _dukebody: https://github.com/dukebody
.. _yamila-moreno: https://github.com/yamila-moreno
.. _bameda: https://github.com/bameda)
.. _atugores: https://github.com/atugores)
